【裁判字號】    95,易,83
【裁判日期】    950414
【裁判案由】    竊盜
【裁判全文】
臺灣基隆地方法院刑事判決        95年度易字第83號
公  訴  人  臺灣基隆地方法院檢察署檢察官
被      告  丁○○
上列被告因竊盜案件，經檢察官提起公訴（95年度偵字第498號
），並經本院合議庭裁定由受命法官獨任進行簡式審判程序，判
決如下：
    主      文
丁○○攜帶兇器竊盜，累犯，處有期徒刑拾月。
扣案之油壓剪、鷹勾剪、美工刀各壹支、車牌號碼CG-5131號自
小客車壹部均沒收。
    事實及理由
一、本件犯罪事實應更正：「丁○○意圖為自己不法之所有，自
    95年1月12日晚上11時許起至同年月13日凌晨3時許止，接續
    4次駕駛其所有之車牌號碼CG-5131號自小客車為運送工具，
    載運竊盜所得之電纜線。」、證據應補充：「被告於本院準
    備程序及審判程序之自白。」、應適用之法條應補充：「被
    告以單一之竊盜犯意，接續4次運送竊盜之電纜線，應成立
    接續犯，公訴人誤以被告係基於概括之犯意，連續為4次竊
    盜行為，應成立連續犯云云，尚有誤會，附此說明。」外，
    餘均引用如附件檢察官起訴書之記載。
二、據上論斷，應依刑事訴訟法第273條之1第1項、第284條之1
    、第299條第1項前段、第310條之2、第454條第2項，刑法第
    321條第1項第3款、第47條、第38條第1項第2款，判決如主
    文。
本案經檢察官乙○○到庭執行職務。
中    華    民    國    95    年    4    月    14    日
                  刑事第三庭法  官    何怡穎
以上正本證明與原本無異。
對於本件判決如有不服，應於收受送達後10日內，向本院提出上
訴書狀，上訴於臺灣高等法院，並按他造當事人之人數附具繕本
。
中    華    民    國    95    年    4    月    14    日
                            書記官    李繼業
附錄本案論罪科刑法條：
刑法第321條第1項第3款
犯竊盜罪而有左列情形之一者，處6月以上、5年以下有期徒刑：
三  攜帶兇器而犯之者。
臺灣基隆地方法院檢察署檢察官起訴書
                                       95年度偵字第498號
    被      告  丁○○  男  29歲（民國○○年○月○○日生）
                        住宜蘭縣頭城鎮○○路○段363號
                        居基隆市○○區○○街73巷5號1樓
                        國民身分證統一編號：Ｚ000000000號
上列被告因竊盜案件，已經偵查終結，認應該提起公訴，茲將犯
罪事實及證據並所犯法條分敘如下：
        犯罪事實
一、丁○○前於民國94年4 月間因竊盜案件，為臺灣宜蘭地方法
     院於94年6月21日，以94年度羅簡字第139號判決，判處有期
     徒刑4月，於同年8月1日確定，並於同年10月25 日易科罰金
     執行完畢。詎丁○○猶不知悔改，復基於意圖自己不法所有
     之概括犯意，於95年1月12日23時許，連續4次攜帶可作為兇
     器之油壓剪、鷹勾剪及美工刀各1 支為工具，駕駛其所有車
     號CG─5131號自小客車為運送工具，至臺北市中山區美堤河
     濱公園，以上開油壓剪、鷹勾剪及美工刀將臺北市政府經管
     之堤頂路燈配線電纜線剪斷之方式，竊取上開價值約新臺幣
     （下同）290,000元，共重約1,140公斤之電纜線，並將之載
     運至其位在基隆市○○區○○街73巷5號1樓之居所，且於翌
     日以每人每次新臺幣（下同）2,000 元之代價僱用不知情之
     林文生及李政賢二人（另為不起訴之處分）在其居所為其剝
     開電纜取出銅線，欲以每公斤65元之代價出售與綽號「頭家
     」真實姓名年籍不詳之人。案經警於95年1月14 日凌晨，持
     臺灣基隆地方法院核發之搜索票，在丁○○上開基隆市居所
     執行搜索，當場查獲丁○○及林文生與李政賢等三人正以美
     工為工具剝取上開銅線，並扣得上開電纜線1,140 公斤（交
     管理機關保管）及油壓剪、鷹勾剪及美工刀各1 支與車號CG
     ─5131號自小客車1 部（經警移置於基隆市六合停車場保管
     ）等物，因而查悉上情。
二、案經基隆市警察局第三分局報告偵辦。
         證據並所犯法條
一、上開事實業據被告丁○○自白不諱，核與同案被告林文生在
     警詢及偵訊中供稱：「是。東西都是丁○○的，當時我在做
     割電線塑膠皮。丁○○叫我做，自11號做到13 號，電纜線1
     批我問他何來，他說不要問那麼多。」、「不知道電線是偷
     來的。」、「工資一次2,000 元。」等語；同案被告李政賢
     在警詢及偵訊中供稱：「是。東西都是丁○○的，當時我在
     做割電線塑膠皮。丁○○叫我做，去做過3 次，最後一次是
     被查獲日，前2次在20天內，日期我忘記了，1次2,000 元，
     電纜1 批我沒有問他何來，他也沒有說。」、「覺徥怪怪的
     ，但是沒有工作所以做。」、「不知道電線是偷來的。」等
     語；及證人丙○○於警詢中證稱：「該批失竊電纜線所有權
     為臺北市○○○○路橙工程管處...。 」等語相符，並有贓
     物認領保管單1紙及照片9幀在卷可按，復有油壓剪、鷹勾剪
     及美工刀各1支與車號CG─5131號自小客車1部等物扣案可資
     佐證，被告上開自白堪信與事實相符，其竊盜犯嫌洵堪認定
     。
二、核被告丁○○所為，係犯刑法第321條第1項第3 款之加重竊
     盜罪嫌。被告數次犯行，時間緊接，所犯構成要相同，顯基
     於概括犯意而為之，請依刑法第56條規定，論以連續犯，依
     法加重其刑。又被告前受有期徒刑執行完畢，5 年內再犯本
     件有期徒刑以上之罪，請依刑法第47條累犯之規定，遞加重
     其刑。至扣案油壓剪、鷹勾剪及美工刀各1支與車號CG─
     5131號自小客車1 部等物，係被告所有供犯罪所用之工具，
     請依刑法第38條第1項第2款及第3 項規定，予以宣告沒收。
三、依刑事訴訟法第251條第1項提起公訴。
    此    致
臺灣基隆地方法院
中    華    民    國    95    年    2     月    22    日
                               檢察官  甲  ○  ○
本件正本證明與原本無異
中    華    民    國    95    年    3     月    1     日
                               書記官  楊  雅  玲
附錄所犯法條：
刑法第321條第1項
    犯竊盜罪而有左列情形之一者，處6月以上、5年以下有期徒
    刑：
    一  於夜間侵入住宅或有人居住之建築物、船艦或隱匿其
        內而犯之者。
    二  毀越門扇、牆垣或其他安全設備而犯之者。
    三  攜帶兇器而犯之者。
    四  結夥三人以上而犯之者。
    五  乘火災、水災或其他災害之際而犯之者。
    六  在車站或埠頭而犯之者。


司法院資訊處製作；財團法人民間司法改革基金會備份。
